Inventaris van het archief van het Ministerie van Binnenlandse Zaken: Bescherming Bevolking (OBB), 1945-1985
Nationaal Archief, Den Haag
- Brandweerzorg, rampenbestrijding en crisisbeheersing, zorgdrager minister van Binnenlandse Zaken en Koninkrijksrelaties 1945-, 049
  - Het voorbereiden van regels betreffende de veiligheid, deugdelijkheid, normalisatie en standaardisatie van brandweer- en reddingsmaterieel, dat met het oog op gebruik in Nederland wordt vervaardigd, ingevoerd of in de handel gebracht. 1952-, 119
    - Het onderzoeken en beproeven van BB-materieel., 1950-1984; div. nrs
      - Gebruik filtersystemen in beschermende onderkomens, 1980-1981, 903; -1.782.423
      - Brancards met toebehoren, 1981-1984, 438; -1.782.525; pak
    - Vaststelling van eisen voor de aanschaf van helmen door de Werkgroep Helmen., 1968-1977; 936; -1.782.681.11; pak
  - Het voorbereiden, vaststellen en effectueren van het beleid inzake het bevorderen van de openbare veiligheid met name op het gebied van brandweerzorg, rampenbestrijding en crisisbeheersing. 1952-, 1
    Bron: Staatsalmanak 1994-1995, p. J 8.
    Grondslag: Wet bescherming bevolking 1952, art. 1, 5 en 6.
    Datum: 14-06-2005
    - Beleid inzake bescherming van kunst., 1949-1968; 64, 366
      - Correspondentie met het ministerie van Onderwijs, Kunsten en Wetenschappen inzake bescherming van onroerende kunstwerken, 1949-1953, 65; -1.782.472
      - Bescherming van roerende en onroerende kunstschatten. 1953-1968, 64, 366
        - 1953-1959, 64; -1.782.472
        - 1960-1968, 366; -1.782.472
    - Uitwisseling van gegevens met andere BB-organisaties., 1950-1983; div. nrs
      - Engeland. 1950-1983, 192, 428
        - 1950-1955, 192; -1.782.916; pak
        - 1974-1983, 428; -1.782.916; pak
      - Nederlandse Antillen, 1951-1957, 194; -1.782.916; pak
      - Scandinavik, 1955, 191; -1.782.916; pak
    - Advisering inzake herziening van de bestaande Rode Kruis conventies., 1951-1955; 195; -1.782.916
    - Kamercommissie Bescherming Bevolking, vergaderstukken., 1952-1958; 2; -1.782/07.58; pak
    - Beleid inzake schuilgelegenheid., 1952-1984; div. nrs
      - (Mede)vaststelling van het beleid inzake de bouw van openbare schuilplaatsen, 1952-1956, 41; -1.782.423
      - Bescherming tegen fallout in de steenkolenmijnen, 1958-1963, 375; -1.782.473.543
      - Bescherming tegen atoomaanvallen, 1959-1966, 333; -1.782.42; pak
      - Memorandum over het te voeren schuilplaatsenbeleid, 1960-1963, 352; -1.782.42
      - Wijziging van het Schuilplaatsenbesluit, 1963-1968, 348; -1.782.42
      - Bescherming tegen atoomgevaren, 1966-1969, 335; -1.782.42; pak
      - 1972-1980, 912; -1.782.423
      - 1981-1984, 492; -1.782.423
    - Beleid inzake verplaatsing van de bevolking., 1953-1969; div. nrs
      - Samenwerking van de departementen bij de verspreiding en verplaatsing van de bevolking, 1953-1959, 235; -1.782.3
      - Wet Verplaatsing Bevolking; wijziging, ontwerpen en overleg, 1957-1969, 350; -1.782.3; pak
      - Werkcommissie tot wijziging van de Wet verplaatsing bevolking; notulen, werkzaamheden, wetsontwerp, 1959, 203; -1.782.3
    - Beleid inzake de bescherming tegen radio-actieve bronnen., 1957-1982; div. nrs
      - Bescherming tegen atoomwapens en atoombomproeven, 1957-1960, 349; -1.782.463.2
      - Veiligheidsvoorschrift voor het gebruik, opslag en vervoer van radio-actieve bronnen, 1960-1965, 362; -1.782.463.64
      - Radioactieve Stoffenbesluit; uitvoering artikel 2; aanwijzing hoofd ABC-dienst als toegelatene, 1960-1969, 363; -1.782.463.64
      - Opslag en vervoer. 1960-1982, div. nrs
        Niet nader onder te verdelen
        - 1960-1969, 359; -1.782.463.64; pak
        - 1970-1976, 719; -1.782.463.64
        - 1976-1982, 908; -1.782.463.64; pak
      - Interdepartementaal overleg tussen de ministers van Verkeer en Waterstaat, Defensie, Algemene Zaken en Binnenlandse Zaken, inzake meteorologische voorzieningen in oorlogstijd, te treffen door het Koninklijk Nederlandsch Meteorologisch Instituut, 1966-1970, 713; -1.782.463.6
      - Ontsmetting bevolking, 1968, 346; -1.782.463
    - Bijeenkomsten Provinciale BB-functionarissen ter behandeling van BB-aangelegenheden., 1961-1981; div. nrs
      - 1961-1965, 233; -1.782/07.77; pak
      - 1966-1969, 234; -1.782/07.77; pak
      - 1969-1973, 580; -1.782/07.77; pak
      - 1974-1979, 581; -1.782/07.77; pak
      - 1980-1981, 872; -1.782/07.77
    - Bijeenkomsten ABC-functionarissen: sectiehoofden., 1964-1978; 340, 798
      - 1964-1969, 340; -1.782.46/07.77
      - 1970-1978, 798; -1.782.46/07.77
    - Bijdragen geleverd aan de Vaste Commissie voor de Civiele Verdediging., 1967-1968; 210; -1.780
    - Wijzigen van de Wet op de Noodwachten en Wet Bescherming Bevolking en van daarmee verband houdende uitvoeringsregelingen., 1967-1977; 806; -1.782.636; pak
    - Bijeenkomsten provinciale commandanten en hoofden BB., 1968-1977; 583; -1.782/07.77; pak
    - Bijeenkomsten Hoofden BB (gespreksgroep)., 1969-1974; 586; -1.782/07.77; pak
    - Advisering inzake wijzing van het besluit Rode Kruis., 1970-1975; 949; -1.841
    - Bijeenkomsten Provinciale Commandanten BB., 1973-1975; 238; -1.782/07.77
    - Bijeenkomsten Provinciale Commandanten BB en de leden van de gespreksgroep uit Hoofden BB., 1974-1975; 587; -1.782/07.58
    - Opname van het begrip Hulpverlening in een grondwetsartikel met betrekking tot vormen van dienstplicht., 1975-1976; 644; -1.782.1
    - Totstandkoming van het Ontwerp van Wet op de Rampenplannen inzake de organisatie van de BB., 1976-1981; 706; -1.782.132; pak
    - Voorbereiding wijziging van de Wet bescherming bevolking., 1979-1980; 922; -1.782.636
    - Voorbereiding van de Financiële Noodwet BB., 1981; 1004; -1.782.75
  - Het evalueren van het beleid inzake het bevorderen van de openbare veiligheid met name op het gebied van brandweerzorg, rampenbestrijding en crisisbeheersing. 1945-, 2
    Bron: Staatsalmanak 1947, p. 204.
    - Uitwisseling van gegevens met andere BB-organisaties., 1950-1983; div. nrs
      - Engeland. 1950-1983, 192, 428
        - 1950-1955, 192; -1.782.916; pak
        - 1974-1983, 428; -1.782.916; pak
      - Nederlandse Antillen, 1951-1957, 194; -1.782.916; pak
      - Scandinavik, 1955, 191; -1.782.916; pak
    - Behandeling van Kamervragen., 1953-1984; div. nrs
      - Mededelingen aan de Tweede Kamer inzake de overstromingsramp 1953, 1953, 223; -1.781.41
      - Kamervragen naar aanleiding van kritiek en klachten inzake het beleid bij de plaatselijke BB, 1960-1968, 227; -1.782/07.355.2
      - Openbare schuilgelegenheid in het Coentunneltraci in Koog aan de Zaan, 1963-1976, 707; -1.782.423
      - Vragen over de veiligheidssituatie bij de Koninklijke NederlandscheSpringstoffenfabrieken te Muidenen Amstelveen, 1966-1973, 1037; -1.783
      - Bijstandsverlening; rampenbestrijding. 1967-1977, 674-675
        - Limburg, 1967-1977, 675; -1.782.132; pak
        - Zuid-Holland, 1968-1975, 674; -1.782.132
      - Over het plaatsvervangend hoofd Bescherming Bevolking, 1968, 780; N 08
      - Schuilplaatsen in de parkeergarage onder de parade te 's-Hertogenbosch, 1969-1974, 708; -1.782.423
      - Regeling hulpverleningsacties bij calamiteiten, 1970-1974, 678; -1.782.132
      - Sirenebeproeving, 1970-1980, 917; -1.782.172.6
      - Rapport van de werkgroep van de Technische Hogeschool Twente over de gevolgen voor Nederland van een beperkte aanval met kernwapens, 1971-1973, 717; -1.782.463.6
      - Gevolgen van het zinken van het met ferrosilicium geladen schip De Majorca, 1973, 712; -1.782.463
      - Het vervoer van gifstoffen met BB-voertuigen, 1973-1974, 940; -1.782.683.7
      - Tegemoetkomingen uit het Rampenfonds in verband met de grote hagelschade bij boeren en tuinders in Zuid-Limburg, 1974-1975, 704; -1.782.132
      - Terugkeer van het ruimte-laboratorium Skylab, 1979, 566; -1.780
      - De mate waarin de door de gemeenten opgestelde rampenplannen voorzien in het bestrijden van rampen als gevolg van een vliegtuigbotsing, 1980, 479; -1.782.132
      - Openbaarmaking van instructies en aanwijzingen over zelfbescherming van de bevolking in tijd van oorlog, 1981, 500; -1.782.915
      - Schuilplaatsenverkoop voor particulieren, 1981, 904; -1.782.423
      - Maatregelen naar aanleiding van een ongeval tijdens BB-oefening op 8 april 1981 (Kring Overijssel c), 1981-1982, 440; -1.782.525
      - Beschikbare gelden voor de rampenbestrijding in verband met de reorganisatie van de BB, 1981-1983, 489; -1.782.1
      - Het schuilkelderbeleid, 1982-1983, 490; -1.782.423
      - De stand van zaken met betrekking tot de gemeentelijke rampenplannen, 1983, 478; -1.782.132
      - Financiële reserveposities van de Kringraden Bescherming Bevolking, 1983-1984, 502; -1.782.75
      - Inlichtingen aan de commissie voor de verzoekschriften van de Eerste Kamer inzake de wachtgeldgarantieregeling voor noodwachtpersoneel van 55 jaar en ouder, 1984, 482; -1.782 S/08
    - Interdepartementaal overleg tussen de ministers van Defensie, Verkeer en Waterstaat en Binnenlandse Zaken en overleg met de Commissarissen der Koningin, betreffende de bescherming van de Deltawerken en marine-instellingen tegen de onmiddellijke gevolgen van oorlogsgeweld., 1962-1972; 720; -1.782.47
    - Instelling en vergaderstukken van de Contactgroep Hoofden BB., 1977-1979; 588; -1.782/07.77; pak
  - Het instellen van projectorganisaties en commissies ter voorbereiding en uitvoering van het beleid op het gebied van brandweerzorg, rampenbestrijding en crisisbeheersing. 1945-, 3
    Product: Project Reorganisatie Rampenbestrijding.
    Project Kernongevallenbestrijding.
    Project Versterking Brandweer.
    Project Versterking Geneeskundige Hulpverlening bij Rampen.
    Commissie Voorlichting bij Grootschalige Rampen en Incidenten.
    Stuurgroep Coördinatie Hulpverleningsdiensten van 1970.
    Commissie-Vonhoff en Projectgroep Van der Ploeg ten aanzien van externe adviesraden.
    - Instelling en samenstelling van de Coördinatiecommissie Burgerlijke Verdediging., 1950-1955; 1076
    - In- en samenstelling, vergaderingen van de Subcommissie schuilplaatsen bij nieuwbouw., 1952-1954; 37; -1.782.42/07.58
    - Instelling van het Bureau verplaatsing bevolking., 1953; 236; -1.782.3
    - Commissie zelf- en bedrijfszelfbescherming., 1953-1968; 38, 343
      - Instelling/opheffing, 1953-1968, 343; -1.782.42/07.58
      - Vergaderingen, 1955-1958, 38; -1.782.42/07.58
    - Wederinstelling van de Verduisteringscommissie., 1958-1959; 36; -1.782.21/07.58
  - Het adviseren van de minister van Binnenlandse Zaken inzake voorbereiding en uitvoering van het beleid op het gebied van brandweerzorg, rampenbestrijding en crisisbeheersing. 1952-, 4
    Actor: Tripartite Overleg tussen de Ministeries van Binnenlandse Zaken, Wetenschappen, Volksgezondheid en Cultuur en het Rode Kruis
    Bron: Staatsalmanak 1956, 1965, 1970, 1985.
    Rijksbegroting hoofdstuk VII, 1975-1993.
    Koppens.
    Product: Advies.
    - Commissie van overleg inzake bedrijfszelfbescherming; technische sub-commissie; samenstelling en vergaderingen., 1953; 209; -1.782.473/07.58
    - Interdepartementale Werkgroep identificatie en berging van doden ten gevolge van een kernexplosie., 1967-1980; div. nrs
      - Reacties op het Rapport van de Interdepartementale werkgroep, belast met het bestuderen van de moeilijkheden die zich zullen voordoen met betrekking tot de identificatie en berging van de in een oorlog met kernwapens te verwachten grote aantallen doden, ingesteld door en onder voorzitterschap van het ministerie van Algemene Zaken, 1967-1969, 464; -1.782.56
      - Rapportage en reacties hierop, 1972-1980, 918; -1.782.56
    - Totstandkoming van het interimrapport van de Commissie Schuilgelegenheden inzake de schuilgelegenheidsproblematiek., 1968; 345; -1.782.42/07.58; pak
  - Het ontwikkelen van beleid voor een uniforme technische infrastructuur voor de rampenbestrijding en voor de brandweerzorg. 1953-, 16
    Bron: Strategisch plan 1995-1998.
    Grondslag: Brandweerwet 1952, art. 3, lid 1b.
    Product: Beleidsnotities, ministeriële regelingen.
    - Alarmeringssysteem bij de luchtwaarschuwingsdienst., 1953-1956; 60; -1.782.172
    - Leidraad waarschuwing en alarmering., 1963-1965; 351; -1.782.172/08.3
    - Medegebruik BB-verbindingen ten behoeve van de stormvloedwaarschuwing., 1976; 303; -1.782.15
    - Gebruik BB-sirenes voor alarmering bij noodsituaties in vredestijd., 1973-1980; 693, 914
      - 1973-1977, 693; -1.782.172.6
      - 1977-1980, 914; -1.782.172.6
  - Het ontwikkelen van het beleid inzake uniforme kwaliteit voor materieel, uitrustingen en persoonlijke beschermingsmiddelen ten behoeve van de brandweer en rampenbestrijdingsorganisatie. 1952-, 17
    Bron: Staatsalmanak 1995, p. J 10.
    - Overleg met ministeries over het gebruik van civiel materieel voor de BB., 1959-1970; 788; -1.782.55
    - Uitrustingen ten behoeve van wijk- en blokorganisatie., 1960-1966; 471; -1.782.632/07.353
    - Standaardisatie van brancards., 1962-1968; 397; -1.782.52/07.58
  - Het vaststellen van een rijksplan voor de bescherming van de bevolking. 1952-1984, 166
    Grondslag: Wet bescherming bevolking, art. 4.1.
    - Bescherming van dieren in oorlogstijd., 1950-1959; 1090; -1.782.481; pak
    - Opstellen en wijzigen rijksplannen voor het in staat van paraatheid brengen van de BB., 1958-1968; 465; -1.782.61; pak
    - Aanpassing van het Rijksplan., 1962-1973; 650; -1.782.1; pak
    - Wijziging van het Rijksplan, d.d. 20 augustust 1964, voor het in staat van paraatheid brengen van de BB., 1965-1971; 797; -1.782.61
    - Wijziging van het model provinciaal en kring c.q. gemeentelijk beschermingsplan als onderdeel van het rijksplan., 1966-1974; 654; -1.782.12
  - Het voorbereiden van een algemene maatregel van bestuur voor gedragsregels en andere voorschriften in het belang van de bescherming van de bevolking. 1952-, 167
    Grondslag: Wet bescherming bevolking, art. 5.1.
    Product: Besluit bedrijfszelfbescherming (Stb. 1954, 270), vanaf 1958 Besluit bedrijfszelfbescherming (Stb. 1958, 147).
    Besluit bescherming gas- en elektriciteitsbdrijven (Stb. 1957, 580).
    Besluit bescherming waterleidingsbedrijven (Stb. 1963, 381), vanaf 1989 Besluit bescherming waterleidingsbedrijven (Stb. 1989, 341).
    - Voorbereiding, totstandkoming en uitvoering van de algemene maatregel van bestuur ex artikel 22 Wet Bescherming Bevolking (bedrijfszelfbescherming)., 1952-1954; 68; -1.782.473
    - Uitwerking van het wetsontwerp Bescherming van de Bevolking, mede met betrekking tot de financieringsmaatregelen., 1952-1959; 72; -1.782.473/07.85
    - Bedrijfszelfbescherming; wijziging KB van 11 juni 1954., 1954-1960; 367; -1.782.473
    - Herziening Besluit Bedrijfszelfbescherming 1958., 1967-1973; 725; -1.782.473
  - Het geven van aanwijzingen aan daartoe aangewezen ondernemingen en openbare nutsbedrijven in het kader van hun bedrijfszelfbescherming. 1951-1986, 169
    Grondslag: Wet bescherming bevolking 1952, art. 4 en 7.1.
    Product: Ministerieel besluit.
    - Contact met het bedrijfsleven in het kader van de totstandkoming van de regelgeving inzake de bedrijfszelfbescherming., 1951-1956; 67; -1.782.473; pak
    - Bedrijfszelfbeschermingsmaatregelen bij regeringsgebouwen, overheidsdiensten en -instellingen., 1951-1957; 82
    - Leidraad inzake de opzet en organisatie van de bedrijfszelfbescherming., 1951-1958; 78; -1.782.473/08.3
    - Totstandkoming handleiding Zelf- en Bedrijfsbescherming., 1952-1954; 75; -1.782.473/08.3
    - Richtlijnen inzake gas- en elektriciteitsbedrijven., 1952-1959; 87; -1.782.473.542; pak
    - Instelling en samenstelling adviescommissie bedrijfszelfbescherming gas- en electriciteitsbedrijven., 1953-1959; 1025; -1.782.473.542/07.58
    - Zelfbeschermingsmaatregelen voor bedrijven., 1953-1969; div. nrs
      - Scholen, 1953-1959, 1028; -1.782.473.7
      - Hotelbedrijven, 1954-1957, 1030; -1.782.473.55
      - Kloostergemeenschappen, 1955-1958, 1026; -1.782.473.6
      - Kerkgebouwen, 1958-1959, 1031; -1.782.473.6
      - Diverse bedrijven, 1960-1965, 374; -1.782.473.543
      - Maatregelen ter voorkoming van radio-actieve besmetting van scholen, 1961-1965, 378; -1.782.473.7
      - Bedrijven op het gebied van luchtvaart, 1961-1969, 380; -1.782.473.53
    - Commissie voor de Bedrijfszelfbescherming in inrichtingen van onderwijs enz., 1954-1959; 92; -1.782.473.7/07.58
    - Bevordering van deelname aan Bedrijfszelfbescherming door het organiseren van demonstraties en manifestaties., 1955-1956; 81; -1.782.473/08.743.11
    - Totstandkoming verkrijging rijksgoedkeuring bij de bouw van commandoposten, in samenwerking met ministerie van Wederopbouw en van Volkshuisvesting en Bouwnijverheid., 1956-1960; 329; -1.782.162
    - Bedrijfszelfbescherming ten aanzien van de binnen- en zeescheepvaart., 1959-1965; 372-373
      - Handleidingen, 1959-1961, 372; -1.782.473.53
      - Maatregelen, 1960-1965, 373; -1.782.473.53
    - Mede-oprichting van de Nederlandse Vereniging Zelfbescherming Bedrijven en Inrichtingen., 1959-1966; 383; -1.782.473.5/07.58; pak
    - Plannen voor de bedrijfszelfbescherming van waterleidingbedrijven., 1960-1961; 379; -1.782.473.542
    - Advisering aan bedrijven en instellingen bij de bouw van schuilgelegenheden en commandoposten., 1960-1969; 382; -1.782.473.16; pak
    - Commissie bescherming gas- en electriciteitsbedrijven., 1960-1984; div. nrs
      - Aanwijzing leden, 1960-1976, 724; -1.782.473.542/07.58; pak
      - Commissie bescherming elektriciteitsbedrijven; vergaderingen, 1963-1968, 368; -1.782.473.542/07.58
      - Correspondentie met de commissie, 1980-1984, 73; -1.782.473.542/07.58
    - Toepassing van het Besluit Bedrijfszelfbescherming gas- en elektriciteitsbedrijven (verklaringen van geen bezwaar)., 1961-1965; 369; -1.782.473.542
    - Beschermingsmaatregelen voor ziekenhuizen in het kader van de medische dienst BB., 1968-1984; div. nrs
      - 1968-1975, 741; -1.782.526.1
      - 1976-1979, 744; -1.782.526.1
      - Bedcapaciteit ten behoeve van de ziekenhuisorganisatie in buitengewone omstandigheden, 1978-1983, 442; -1.782.526.1
      - 1982-1984, 443; -1.782.526.1; pak
  - Het vaststellen van nadere voorschriften ten aanzien van het Besluit bedrijfszelfbescherming 1958. 1958-, 172
    Grondslag: Besluit bedrijfszelfbescherming 1958 (Stb. 1958, 147), art. 15.
    - Commissie bescherming en instandhouding elektriciteitsbedrijven; vergaderstukken., 1954-1957; 1027; -1.782.473.542/07.58
    - Uitwerking regels tot uitvoering van het besluit Bedrijfszelfbescherming., 1954-1959; 66; -1.782.473; pak
    - Totstandkoming en toezending aan burgemeesters van richtlijnen voor brandweermaatregelen in het kader van de bedrijfszelfbescherming., 1958-1959; 79; -1.782.473/08.3
    - Toepassing van de Ongevallenwet ten aanzien van bedrijfszelfbeschermingsploegen., 1961-1970; 723; -1.782.473/08.743.51
    - Vergoeding personeel bedrijfszelfbescherming., 1961-1975; 722; -1.782.473/08.741
    - Alarmering en beveiliging in het kader van de bedrijfszelfbescherming bij de binnenscheepvaart., 1966-1968; 370; -1.782.473.53
    - Organisatie en uitrusting Vooruitgeschoven Hulp Verleningsploegen (VHV-ploegen)., 1966-1974; 791; -1.782.55; pak
  - Het houden van toezicht op het naleven van de wettelijke bepalingen ten aanzien van de bescherming van de bevolking en de voorbereiding daarvan. 1950-1986, 188
    Grondslag: Wet bescherming bevolking 1952, art. 6.
    Product: Inspectierapport.
    - Toezicht op de bouw en aanleg van schuilplaatsen., 1950-1960; 48-57
      - Zuid-Holland, 1950-1960, 48; -1.782.423; pak
      - Zeeland, 1951-1956, 52; -1.782.423
      - Overijssel, 1951-1959, 55; -1.782.423; pak
      - Friesland, 1952-1958, 56; -1.782.423
      - Gelderland, 1952-1959, 50; -1.782.423; pak
      - Groningen, 1952-1959, 57; -1.782.423
      - Limburg, 1952-1959, 53; -1.782.423; pak
      - Noord-Brabant, 1952-1959, 49; -1.782.423; pak
      - Noord-Holland, 1952-1959, 51; -1.782.423; pak
      - Utrecht, 1952-1959, 54; -1.782.423; pak
    - Watervoorziening., 1950-1982; div. nrs
      - Correspondentie met de Commissie herziening richtlijnen voor waterleidingbedrijven in verband met de burgerlijke verdediging, 1950-1954, 89; -1.782.531.3
      - Drinkwatervoorziening in gemeenten en kringen, 1950-1962, 476; -1.782.531.3; pak
      - Bescherming in oorlogstijd, 1951-1959, 94; -1.782.531.3
      - Waterzuiveringsinstallaties, 1954-1955, 95; -1.782.531.3
      - Richtlijnen voor de bescherming van waterbedrijven in buitengewone omstandigheden, 1954-1966, 83; -1.782.531.3; pak
      - Instelling van en correspondentie met de Commissie bescherming waterleidingbedrijven, 1954-1982, 88; -1.782.531.3; pak
      - Maatregelen voor de handhaving van de (drink)watervoorziening, in samenwerking met de ministeries van Verkeer en Waterstaat en Sociale Zaken en Volksgezondheid, 1959-1964, 456; -1.782.531.3/07.58
      - Verplaatsbaar waterleidingnet, 1961-1981, 773; -1.782.531.3/07.58; pak
      - Onderbrenging van het verplaatsbare pijpleiding bij de Mobiele Colonnes, 1965-1974, 772; -1.782.531.3/07.58
      - Herziening richtlijnen bescherming waterbedrijven, 1966-1970, 771; -1.782.531.3; pak
    - Correspondentie met de Commissie Stedebouw en Luchtbescherming inzake stedebouwkundige maatregelen ter vermindering van de gevolgen van luchtaanvallen., 1955-1959; 39; -1.782.442/07.58; pak
    - Handleiding bestuursvoering bij fallout; correspondentie met Commissarissen der Koningin en burgemeesters., 1960-1965; 353; -1.782.463.6; pak
    - Paraatheid van de BB., 1960-1982; div. nrs
      - Algemeen, 1960-1964, 466; -1.782.61; pak
      - Algemeen, 1965-1976, 795; -1.782.61; pak
      - Herziening regeling, 1976-1980, 919; -1.782.61
      - Inzetbaarheid van de noodwachten, 1980-1982, 921; -1.782.61
    - Het voorbereiden en (doen) verrichten van een landelijk onderzoek naar de beschikbare schuilruimte tegen fallout (fallout-enqujte), onder leiding van de Organisatie Bescherming Bevolking, welke als coördinator zal optreden tussen de plaatselijke hoofden van de Bescherming Bevolking., 1962-1979; div. nrs
      - Fallout-enqujte Ziekenhuizen, 1962-1978, 1018; pak
      - Onderzoek naar de verbetering van schuilmogelijkheden voor de gevolgen van fallout; onderzoek naar het gebruik van zandzakken en naar de uitwerking van beregeningsinstallaties, 1965-1971, 1022
      - Proef-enqujte 1968, gehouden in de kring Utrecht-c, 1966-1968, 1010; pak
      - Fallout-enqujte 1968, 1966-1971, 1011; pak
      - Verschillende aangelegenheden in het kader van de uitvoering van de fallout-enqujte, 1966-1976, 1021; pak
      - Correspondentie over de uitvoering van de fallout-enqujte met de Rijkscentrale voor Mechanische Administratie (RMA), vanaf 1970 met de Rijks Computercentrale (RCC), 1967-1973, 1019
      - Fallout-enqujte Nederlandse Spoorwegen, 1968-1970, 1017
      - Fallout-enqujte 1969, 1968-1972, 1012; pak
      - Fallout-enqujte 1970, 1968-1973, 700; -1.782.42; pak
      - Fallout-enqujte 1970, 1969-1971, 1013; pak
      - Fallout-enqujte; gemeentelijke plannen, 1969-1972, 699; -1.782.42; pak
      - Resultaten, 1969-1972, 703; -1.782.42
      - Fallout-enqujte 1971, 1970-1972, 701; -1.782.42; pak
      - Fallout-enqujte 1971, 1970-1972, 1014; pak
      - Fallout-enqujte 1972, 1971-1973, 702; -1.782.42
      - Fallout-enqujte 1972, 1971-1973, 1015; pak
      - Fallout-enqujte; nazorg, 1973-1979, 1020
      - Fallout-enqujte Philips-vestigingen, 1974, 1016
  - Het voorbereiden tot het per Koninklijk Besluit verdelen van bepaalde A-gebieden of bepaalde delen van het B-gebied in kringen en het vaststellen van A- en B-kringen ter bescherming van de bevolking. 1945-1987, 197
    Grondslag: Wet bescherming bevolking 1952, art. 3.
    Product: Besluit van 3 november 1952, houdende uitvoering van de artikelen 2 en 3 van de Wet bescherming bevolking.